【裁判字號】    95,親,64
【裁判日期】    950719
【裁判案由】    確認親子關係
【裁判全文】
臺灣高雄地方法院民事判決                95年度親字第64號
原      告  丁○○
                        號
原      告  乙○○
                        號
原      告  丙○○
                        號
共      同  戊○○
法定代理人              334.
共      同
訴訟代理人  黃東璧律師
被      告  甲○○
                        號
上當事人間確認親子關係存在事件，本院於民國95年7 月12日言
詞辯論終結，判決如下：
  主  文
確認原告丁○○（民國82年12月26日出生）、原告乙○○（民國
84年4 月14日生）、原告丙○○（民國85年9 月14日生）與被告
間之親子關係存在。
訴訟費用由被告負擔。
  事  實及理  由
一、本件原告起訴主張：原告之母戊○○在與訴外人陳增男（於
    民國93年6 月1 日死亡）婚姻關係存續中，因與被告交往，
    分別於民國82年12月26日、84年4 月14日及85年9 月14日產
    下原告三人，訴外人陳增男早已知悉原告三人非其與原告所
    生之子女，且戊○○與陳增男曾於86年6 月11日出具同意書
    及協議書，並同意原告三人為戴、陳所生之子女，戊○○與
    陳增男於86年6 月11日亦辦妥離婚登記。後陳增男已過世，
    致原告迄今無從辦理被告為原告之父的戶籍登記，為此爰依
    法提起本件訴訟，並聲明如主文所示。
二、被告則來院陳述稱：對原告起訴主張之事實沒有意見，原告
    應為其親生子等語。
三、按非婚生子女未經其生父認領者，其生母依民法第1067條第
    1 項之規定，請求其生父認領，固有同條第2 項之適用，若
    該非婚生子女曾經其生父撫育，則依同法第1065條第1 項之
    規定，已因視為認領而取得婚生子女之身分，縱令其身分嗣
    後又為其生父所否認，亦無須再行請求認領，如有提起確認
    身分之訴之必要，自可隨時提起，民法第1067條第2 項之規
    定，殊無適用之餘地。最高法院著有23年上字第3973號判例
    可資參照。則被告雖於本件原告起訴前，曾於訴訟外承認原
    告為其與原告之母戊○○所生，現因原告三人戶籍登記上之
    父親即訴外人陳增男已過世，使原告無法為被告確為生父之
    真實戶籍登記，在為求釐清兩造間親子關係之情形下，揆諸
    前開最高法院判例意旨，原告自得提起本件確認訴訟，先予
    敘明。
四、原告前揭主張，業經提出戶籍謄本、同意書暨協議書影本各
    一份為證。再經原告提出高雄醫學大學附設中和紀念醫院兩
    造間親子鑑定資料之結果顯示，根據人類遺傳標記檢查結果
    顯示，無法否定原告丁○○、原告乙○○及原告丙○○三人
    與被告之親子關係，此有該院〈94〉年證字第9-313 號、〈
    94 〉 證字第9-314 號及〈94〉證字第9-315 號親子鑑定結
    果報告書三紙在卷可憑；而被告對上開鑑定結果及原告所提
    出之上開資料均不爭執，則堪認原告應三人確係被告之女。
    從而原告三人訴請確認與被告間之親子關係存在，為有理由
    ，應予准許。
五、結論：本件原告之訴為有理由，爰依民事訴訟法第78條，判
    決如主文。
中    華    民    國    95    年    7     月    19    日
                  家事法庭法  官  郭慧珊
上正本證明與原本無異。
如不服本判決，應於送達後20日內，向本院提出上訴狀並表明上
訴理由，如於本判決宣示後送達前提起上訴者，應於判決送達後
10日內補提上訴理由書（須附繕本）。
中    華    民    國    95    年    7     月    19    日
                          書記官  張琇晴


司法院資訊處製作；財團法人民間司法改革基金會備份。
